臺灣士林地方法院民事簡易判決
111年度士簡字第754號
原      告  旺旺友聯產物保險股份有限公司

法定代理人  劉自明
訴訟代理人  胡綵麟
被      告  古雲鈺
上列當事人間請求侵權行為損害賠償(交通)事件，本院於民國11
1年5月23日言詞辯論終結，判決如下：
    主  文
被告應給付原告新臺幣伍萬玖仟捌佰參拾玖元，及自民國一一一
年四月十五日起至清償日止，按週年利率百分之五計算之利息。
原告其餘之訴駁回。
訴訟費用新臺幣壹仟參佰參拾元，其中新臺幣陸佰伍拾肆元應由
被告負擔，其餘應由原告負擔。
本判決原告勝訴部分得假執行。
    事實及理由要領
一、按原告於判決確定前，得撤回訴之全部或一部。民事訴訟法
    第262條第1項定有明文。查原告起訴後，於本院審理中表明
    撤回對雲玖油漆工程行之請求，則依前揭規定，原告所為撤
    回，應予准許。
二、原告主張：被告於民國109年4月7日8時34分許，駕駛車牌號
    碼0000-00號車，行經臺北市○○區○道○號北向24.8公里處時
    ，因未保持行車安全距離，致撞上原告承保車牌號碼000-00
    00號車（下稱系爭車輛），原告為被保險人支出修復費用新
    臺幣（下同）12萬1,776元（其中工資5萬2,954元、零件6萬
    8,822元），乃依侵權行為之法律關係及保險法第53條規定
    ，提起本件訴訟等語，並聲明求為判決被告給付上開金額，
    及自起訴狀繕本送達翌日起至清償日止，按週年利率5％計算
    之利息。
三、被告則以：被告只能賠償2萬元等語。　　
四、本院得心證之理由
(一)按因故意或過失，不法侵害他人之權利者，負損害賠償責任
    。汽車、機車或其他非依軌道行駛之動力車輛，在使用中加
     損害於他人者，駕駛人應賠償因此所生之損害。不法毀損
    他人之物者，被害人得請求賠償其物因毀損所減少之價額。
    應付利息之債務，其利率未經約定，亦無法律可據者，週年
    利率為百分之五。民法第184條第1項前段、第191條之2前段
    、第196條、第203條分別定有明文。再按物被毀損時，被害
    人除得依民法第196條請求賠償外，並不排除民法第213條至
    第215條之適用。依民法第196條請求賠償物被毀損所減少之
    價額，得以修復費用為估定之標準，但以必要者為限（例如
    ︰修理材料以新品換舊品，應予折舊）（最高法院77年度第9
    次民事庭會議決議參照）。末按，被保險人因保險人應負保
    險責任之損失發生，而對於第三人有損失賠償請求權者，保
    險人得於給付賠償金額後，代位行使被保險人對於第三人之
    請求權；但其所請求之數額，以不逾賠償金額為限。保險法
    第53條第1項亦有明文。
(二)經查，原告主張之事實，已據提出與所述相符之當事人登記
    聯單、現場圖、初判表、行照、估價單、報價單、統一發票
    、理賠計算書、同意書等資料為證，並有本院向內政部警政
    署國道公路警察局第一公路警察大隊調取之本件車禍資料在
    卷可憑，且為被告所不爭執，堪信為真。基此，原告本於上
    開法律規定，請求被告賠償系爭車輛修復費用，應屬有據。
(三)又據原告所提之估價單，其修復費用為12萬1,776元（其中
    工資5萬2,954元、零件6萬8,822元），然而以新零件更換舊
    零件之零件折舊部分非屬必要費用，應予扣除，依行政院所
    頒固定資產耐用年數表及固定資產折舊率表之規定，汽車耐
    用年數為5年，依定率遞減法每年應折舊千分之369，且參酌
    營利事業所得稅查核準則第95條第6項規定「固定資產提列
    折舊採用平均法或定率遞減法者，以1年為計算單位，其使
    用期間未滿1年者，按實際使用之月數相當於全年之比例計
    算之，不滿1月者，以1月計」而為計算。茲查，系爭車輛係
    於103年7月15日出廠使用（行車執照僅記載出廠年月，未載
    明出廠日，依法推定為該月15日），有行車執照影本附卷可
    稽（見本院卷第21頁），算至本件事故發生時之109年4月7
    日，系爭車輛使用已逾耐用年數，是原告就零件部分，所得
    請求被告賠償之範圍，扣除折舊之後，應以6,885元（計算
    式詳附表）為限，加上其餘非屬零件之工資5萬2,954元，合
    計為5萬9,839元。
五、從而，原告依上開法律關係，訴請被告給付5萬9,839元，及
    自起訴狀繕本送達之翌日即111年4月15日（見本院卷第65頁
    ）起至清償日止，按週年利率5％計算之利息，為有理由，應
    予准許，逾此範圍之請求，則無理由，應予駁回。
六、本件原告勝訴部分，係就民事訴訟法第427條第1項訴訟適用
    簡易程序所為被告敗訴之判決，依同法第389條第1項第3款
    之規定，應依職權宣告假執行，並依職權確定訴訟費用為1,
    330元（第一審裁判費），其中654元應由被告負擔，其餘應
    由原告負擔。
中　　華　　民　　國　　111 　年　　6 　　月　　6 　　日
                  士林簡易庭  法  官  楊峻宇
以上為正本係照原本作成。
如不服本判決，應於判決送達後20日內向本庭提出上訴狀。（須
按他造當事人之人數附繕本）。 
中　　華　　民　　國　　111 　年　　6 　　月　　6 　　日
                              書記官  蘇彥宇
附表
-----
折舊時間           金額
第1年折舊值        68,822×0.369=25,395
第1年折舊後價值    68,822-25,395=43,427
第2年折舊值        43,427×0.369=16,025
第2年折舊後價值    43,427-16,025=27,402
第3年折舊值        27,402×0.369=10,111
第3年折舊後價值    27,402-10,111=17,291
第4年折舊值        17,291×0.369=6,380
第4年折舊後價值    17,291-6,380=10,911
第5年折舊值        10,911×0.369=4,026
第5年折舊後價值    10,911-4,026=6,885